臺灣高雄地方法院刑事判決　　　　　　　　　　　　九十三年度訴字第二一七九號
　　公　訴　人　臺灣高雄地方法院檢察署檢察官
　　被　　　告　甲○○○
右列被告因違反毒品危害防制條例案件，經檢察官提起公訴（九十三年度毒偵字第一
九六四號、第三二九六號、第三五一一號、第三七七二號），本院合議庭裁定由受命
法官獨任進行簡式審判程序，判決如左：
    主  文
甲○○○連續施用第一級毒品，累犯，處有期徒刑拾月，扣案之海洛因柒包（合計淨
重肆點肆柒公克、包裝重壹點柒公克）、貼有被告姓名標籤且殘留有第一級毒品海
洛因之注射針筒壹支，均沒收銷燬之；又施用第二級毒品，累犯，處有期徒刑肆月。
應執行有期徒刑壹年，扣案之海洛因柒包（合計淨重肆點肆柒公克、包裝重壹點柒
公克）、貼有甲○○○姓名標籤且殘留有第一級毒品海洛因之注射針筒壹支，均沒收
銷燬之。
    事  實
一、甲○○○曾於民國九十一年間因犯竊盜案件，經本院於九十一年十一月二十八日
    以九十一年度易字第三五０一號刑事判決判處有期徒刑四月確定，於九十二年六
    月二十九日執行完畢。其前於九十一年間因施用毒品案件，經本院以九十一年度
    毒聲字第七五三０號裁定送勒戒處所觀察、勒戒後，認有繼續施用毒品之傾向，
    經本院以九十一年度毒聲字第三五五五號裁定令入戒治處所施以強制戒治，並以
    九十一年度毒聲字第七五三０號裁定停止戒治付保護管束，復以九十二年度毒聲
    字第二三五六號裁定撤銷停止戒治令入戒治處所施以強制戒治，於九十三年一月
    八日強制戒治期滿執行完畢，經臺灣高雄地方法院檢察署檢察官於九十三年三月
    八日以九十三年度戒毒偵字第一三七號為不起訴處分確定。詎其仍不知悔改，明
    知海洛因及甲基安非他命業經公告為毒品危害防制條例第二條第二項所列管之第
    一、二級毒品，不得非法持有、施用，復分別基於施用第一級毒品海洛因之概括
    犯意及施用第二級毒品甲基安非他命之犯意，於九十三年一月八日強制戒治執行
    完畢釋放後五年內，於九十三年四月十六日下午一時二十分、同年六月一日下午
    一時許、同年六月二十一日下午三時三十分、同年七月十二日晚上八時三十分（
    均不含公權力拘束期間）回溯二十四小時內某時，在其位於高雄縣鳳山市○○街
    六十巷三十四號住處，將海洛因摻水以針筒注射入體內之方式，連續施用第一級
    毒品海洛因四次。另於九十三年六月一日下午一時許（不含公權力拘束期間）回
    溯二十四小時內某時，在其位於高雄縣鳳山市○○街六十巷三十四號住處，將甲
    基安非他命以鋁箔紙隔熱燒烤吸食煙霧之方式，施用第二級毒品甲基安非他命一
    次。嗣於九十三年四月十六日中午十二時、同年六月一日上午十時十分、同年六
    月二十一日上午十一時四十分、同年七月十二日晚上七時三十分，為警分別在高
    雄市前鎮區○○○路與凱旋四路路口、高雄縣鳳山市○○○路一六八巷九號前、
    高雄縣鳳山市○○路三十六號西子灣旅館第二０二室處、高雄縣鳳山市○○路與
    五甲二路路口處臨檢查獲，並分別扣得甲○○○所有供施用第一級毒品海洛因所
    用殘留有第一級毒品海洛因反應之注射針筒一支、第一級毒品海洛因七小包（一
    小包：淨重零點零七公克、包裝重零點一九公克；一小包：淨重零點二二公克、
    包裝重零點二二公克；五小包：合計淨重四點一八公克、包裝重一點三二公克、
    純質淨重二點四三公克；總計淨重四點四七公克、包裝重一點七三公克），且於
    九十三年四月十六日下午一時二十分、同年六月一日下午一時許、同年六月二十
    一日下午三時三十分、同年七月十二日晚上八時三十分於警詢中採尿送驗後，始
    知上情。
二、案經高雄市政府警察局前鎮分局及小港分局、高雄縣警察局鳳山分局及林園分局
    分別報請臺灣高雄地方法院檢察署檢察官偵查起訴。
    理  由
一、本案被告甲○○○所犯係死刑、無期徒刑、最輕本刑為三年以上有期徒刑以外之
    罪，其於準備程序就前揭被訴事實為有罪之陳述，經受命法官告知簡式審判程序
    之旨，並聽取其與公訴人之意見後，本院認無不得或不宜改依簡式審判程序進行
    之處，爰依刑事訴訟法第二百七十三條之一第一項、第二百八十四條之一，裁定
    本件由受命法官獨任進行簡式審判程序，合先敘明。
二、訊據被告對其於右揭時、地施用連續施用第一級毒品海洛因及施用第二級毒品甲
    基安非他命之事實，於本院審理時（參見本院九十三年九月十六日審判筆錄）坦
    承不諱，且有扣案粉末七包，分別經送驗後，均係第一級毒品海洛因（合計淨重
    四點四七公克、包裝重一點七三公克），此有法務部調查局九十三年七月二日調
    科壹字第二二○○一七四一七號、九十三年八月六日調科壹字第二二○○一七六
  六六號、九十三年八月三十日調科壹字第二二○○一七八五七號鑑定通知書各一
    紙附卷可稽，至扣案之貼有被告姓名標籤之注射針筒一支，經檢驗結果，亦含有
    毒品海洛因陽性反應，此亦有高雄醫學大學附設中和紀念醫院檢驗報告單（參見
    本院卷宗）一紙附卷可稽。另查：
  (一)被告係分別於九十三年四月十六日下午一時二十分、同年六月一日下午一時許、
    同年六月二十一日下午三時三十分、同年七月十二日晚上八時三十分，經警方採
    集其尿液送驗結果，分別呈嗎啡、甲基安非他命陽性反應，此有高雄市立凱旋醫
    院九十三年五月三日煙毒尿液檢驗成績書及姓名對照表、高雄市立凱旋醫院九十
    三年七月二十九日煙毒尿液檢驗成績書及尿液代碼與姓名對照表、高雄縣政府衛
    生局九十三年六月七日九三煙檢字第一一一四號煙毒尿液檢驗成績書及查獲毒品
    案件嫌疑人代號及真實姓名對照表、高雄縣政府衛生局九十三年七月六日九三煙
    檢字第一三一二號煙毒尿液檢驗成績書及查獲毒品案件嫌犯尿液流程管制清冊各
    一紙附卷可稽，足見被告確有施用第一、二級毒品海洛因、甲基安非他命之事實
    無訛。
  (二)參諸醫學臨床實驗及根據英國藥學會出版之文獻Isolation and Indentifi-
    cation of Drugs乙書第二九三頁載：海洛因經注射入人體後，在體內迅速水解
    成6-Monoacety I morphine，再緩緩繼續水解成嗎啡，然後再循嗎啡之代謝方式
    排出，同書第四三一～四三二頁並載有：嗎啡經注射入人體後，約百分之五十以
    上於八小時內自尿中排出，至二十四小時排出約百分之九十，但四十八小時後仍
    有微量可檢出等語。此外，按通常健康成人一次注射嗎啡十五公絲，而以現行採
    用蟻醛酸試液及鉬鋑銨酸試液檢檢驗其尿液時，注射後八小時內所排尿液易於檢
    出；八小時至二十四小時，視其取尿時間及尿量多寡，可能檢出；至二十四小時
    以後所排之尿液，用上述方法已難檢出，亦據行政院衛生署藥物食品檢驗局七十
    三年十一月三十日（）藥檢壹字第○三○二二一號函釋在案；又甲基安非他命
    經口服投與後，約百分之七十於二十四小時內自尿液中排出，其尿液內甲基安非
    他命成分之檢出，與其投與甲基安非他命方式、投與量、個人體質、採尿時間、
    檢測儀器之精密有關，通常採尿液是否呈陽性反應，應以投與後二十四小時所採
    為宜，此業經行政院衛生署藥物食品檢驗局以（）藥檢壹字第○四四九四二號
    函釋明確。是依上開說明，佐以被告前揭尿液檢驗報告，被告自白連續於九十三
    年四月十六日下午一時二十分、同年六月一日下午一時許、同年六月二十一日下
    午三時三十分、同年七月十二日晚上八時三十分（均不含公權力拘束期間）回溯
    二十四小時內某時，有連續施用第一級毒品海洛因四次；另於九十三年六月一日
    下午一時許（不含公權力拘束期間）回溯二十四小時內某時，施用第二級毒品甲
    基安非他命一次等語，核與前揭事證相符，應堪認定。
  (三)另犯毒品危害防制條例第十條施用第一級毒品之罪者，檢察官應先將被告送勒戒
    處所觀察、勒戒，經觀察、勒戒後，認有繼續施用毒品傾向者，應由檢察官聲請
    法院裁定令入戒治處所施以強制戒治，且經強制戒治執行完畢釋放後，五年內再
    犯第十條之罪，檢察官應依一般刑事訴訟程序予以起訴論罪科刑，此觀諸毒品危
    害防制條例第二十條第一項、第二項、第二十三條第二項前段規定自明。經查，
    被告前於九十一年間因施用毒品案件，經本院以九十一年度毒聲字第七五三０號
    裁定送勒戒處所觀察、勒戒後，認有繼續施用毒品之傾向，經本院以九十一年度
    毒聲字第三五五五號裁定令入戒治處所施以強制戒治，並以九十一年度毒聲字第
    七五三０號裁定停止戒治付保護管束，復以九十二年度毒聲字第二三五六號裁定
    撤銷停止戒治令入戒治處所施以強制戒治，於九十三年一月八日強制戒治期滿執
    行完畢，經臺灣高雄地方法院檢察署檢察官於九十三年三月八日以九十三年度戒
    毒偵字第一三七號為不起訴處分確定等情之事實，此有臺灣高等法院被告全國前
    案紀錄表、本院被告院內索引卡紀錄表、臺灣高雄地方法院檢察署刑案資料查註
    紀錄表各一紙附卷可參。被告前既曾因施用毒品案件，經強制戒治後，復因施用
    毒品，其於前開強制戒治執行完畢釋放後五年內，再犯本案施用毒品罪，依毒品
    危害防制條例第二十三條第二項之規定，屬應依法論罪科刑之行為，依前開說明
    ，本案被告上開所為，係於九十一年九月二十七日強制戒治執行完畢釋放後五年
    內，再犯毒品危害防制條例第十條第一項施用第一、二級毒品罪，事證明確，被
    告上開犯行洵堪認定。
三、按海洛因、甲基安非他命為毒品危害防制條例第二條第二項第一、二款所明定之
    第一、二級毒品。核被告所為，係犯同條例第十條第一項之施用第一級毒品罪及
    同條例第十條第二項之施用第二級毒品罪。被告持有第一、二級毒品進而施用，
    持有之低度行為各為施用之高度行為所吸收，均不另論持有毒品之罪。其先後多
    次施用第一級毒品海洛因，時間緊接，犯罪構成要件相同，顯係基於概括犯意為
    之，依刑法第五十六條之規定，應論以一罪，並加重其刑。被告所犯上開二罪，
    罪名各別，行為互異，應分論併罰。末查，被告曾於九十一年間因犯竊盜案件，
    經本院於九十一年十一月二十八日以九十一年度易字第三五０一號刑事判決判處
    有期徒刑四月確定，並於九十二年六月二十九日執行完畢，此有臺灣高等法院被
    告全國前案紀錄表、本院被告院內索引卡紀錄表、臺灣高雄地方法院檢察署刑案
    資料查註紀錄表各一份存卷可考，其於五年內再犯本案有期徒刑以上之罪，為累
    犯，就其所犯上開施用第一級毒品罪，依法遞加重其刑；施用第二級毒品罪，依
    法加重其刑。爰審酌被告前因施用毒品案件經強制戒治後，仍未能徹底戒絕毒品
    ，復犯本案施用毒品罪，顯見其無戒毒悔改之意，惟念其施用毒品之次數、施用
    毒品乃自戕一己之身體健康，尚未對他人造成危害，且犯後已坦承犯行，態度良
    好等一切情狀，各量處如主文所示之刑，並定其應執行之刑。
四、至扣案之海洛因共計七包（合計淨重四點四七公克、包裝重一點七三公克），經
    送驗後均係第一級毒品海洛因，屬毒品危害防制條例第二條第二項第一款所稱之
    第一級毒品；另扣案之貼有被告姓名標籤之注射針筒一支，其上亦殘留有第一級
    毒品海洛因，且均為被告所有等情，業據被告於本院審理中陳明可按，其上之毒
    品既無法與上開物品分析剝璃，應視同毒品，自應均依毒品危害防制條例第十八
    條第一項前段規定，併予宣告沒收銷燬之。至於送驗耗損之海洛因部分，既已滅
    失不存在，自無宣告沒收銷燬之必要，併此明。
據上論斷，應依刑事訴訟法第二百七十三條之一第一項、第二百九十九條第一項前段
，毒品危害防制條例第十條第一項、第二項、第十八條第一項前段，刑法第十一條、
第五十六條、第四十七條、第五十一條第五款，判決如主文。
本案經檢察官朱婉綺到庭執行職務。
中      華      民      國    九十三    年      九      月    二十一    日
                                  臺灣高雄地方法院刑事庭
                                      法  官    唐中興
右正本證明與原本無異。
如不服本判決，應於判決送達後十日內，向本院提出上訴狀。
                                      書記官    陳掌珠
中      華      民     國    九十三    年      九      月    二十一    日
附錄本案判決論罪科刑法條：
毒品危害防制條例第十條
施用第一級毒品者，處六月以上五年以下有期徒刑。
施用第二級毒品者，處三年以下有期徒刑。
